es: Electrónica > Componentes y placas de circuitos > Tarjetas de circuito impreso > Placas de circuitos para computadoras: Placas inversoras para computadoras; Placas de circuitos para discos duros; Placas de circuito de teclado; Placas madre
el: Ηλεκτρονικά > Πλακέτες κυκλωμάτων & εξαρτήματα > Πλακέτες τυπωμένων κυκλωμάτων > Πλακέτες κυκλωμάτων υπολογιστών: Πλακέτες αντιστροφέων υπολογιστών; Πλακέτες κυκλωμάτων σκληρών δίσκων; Πλακέτες κυκλωμάτων πληκτρολογίων; Μητρικές πλακέτες
hu: Elektronika > Áramköri lapok és komponensek > Nyomtatott áramköri lapok > Számítógépes áramköri lapok: Számítógépes inverterlapok; Merevlemez áramköri lapok; Billentyűzet-áramköri lapok; Alaplapok
zh-TW: 電子器材 > 電路板和元件 > 印刷電路板 > 電腦電路板: 電腦高壓板; 硬碟電路板; 鍵盤電路板; 主機板
it: Elettronica > Circuiti stampati e componenti > Schede per circuiti stampati > Circuiti stampati per computer: Schede inverter per computer; Circuiti stampati per hard disk; Schede circuiti della tastiera; Schede madre
zh-CN: 电子产品 > 电路板和组件 > 印刷电路板 > 电脑电路板: 电脑逆变器板; 硬盘电路板; 键盘电路板; 主板
en: Electronics > Circuit Boards & Components > Printed Circuit Boards > Computer Circuit Boards: Computer Inverter Boards; Hard Drive Circuit Boards; Keyboard Circuit Boards; Motherboards
th: อิเล็กทรอนิกส์ > แผ่นและส่วนประกอบวงจร > แผ่นวงจรพิมพ์ > แผ่นวงจรของคอมพิวเตอร์: บอร์ดอินเวอร์เตอร์ของคอมพิวเตอร์; แผ่นวงจรของฮาร์ดไดรฟ์; แผงวงจรคีย์บอร์ด; เมนบอร์ดคอมพิวเตอร์
ru: Электроника > Печатные платы и их компоненты > Печатные платы > Печатные платы для компьютеров: Платы инвертеров для компьютеров; Печатные платы для жестких дисков; Печатные платы для клавиатур; Материнские платы
nl: Elektronica > Printplaten en componenten > Printplaten (PCB's) > Printplaten voor computers: Inverterkaarten voor computers; Printplaten voor vaste schijven; Toetsenbord printplaten; Moederborden
lt-LT: Elektronika > Grandynų plokštės ir komponentai > Spausdintinės plokštės > Kompiuterių grandynų plokštės: Kompiuterių grandynų plokštės; Standžiųjų diskų grandynų plokštės; Klaviatūros matricos grandinių plokštės; Pagrindinės plokštės
de: Elektronik > Elektronische Leiterplatten & Bauteile > Leiterplatten > Computer-Leiterplatten: Computer-Inverterplatine; Festplatten-Leiterplatten; Tastatur-Platinen; Motherboards
sv: Elektronik > Kretskort och kretskomponenter > Mönsterkort > Kretskort för datorer: Inverterkort för datorer; Kretskort för hårddiskar; Tangentbordskretskort; Moderkort
fr: Appareil électronique > Circuits imprimés et composants de circuits > Circuits imprimés > Circuits imprimés pour ordinateurs: Carte onduleur pour ordinateurs; Circuits imprimés de disques durs; Cartes de circuit imprimé de clavier; Cartes mères
tr: Elektronik > Devre Kartları ve Bileşenleri > Baskılı Devre Kartı > Bilgisayar Devre Kartları: Bilgisayar İnvertör Kartları; Sabit Disk Devre Kartları; Klavye Devre Kartları; Ana Kartlar
ko: 전자기기 > 회로 기판/구성품 > 인쇄 회로 기판 > 컴퓨터 회로 기판: 컴퓨터 인버터 기판; 하드 드라이브 회로 기판; 키보드 회로 기판; 머더보드
da: Elektronik > Kredsløb og komponenter > Printkort > Printkort til computere: Invertere til computere; Invertere til harddiske; Tastatur – printkort; Bundkort
ja: 電子機器 > 回路部品 > プリント基板 > コンピューター用回路基板: コンピューター用インバータボード; ハードドライブ用回路基板; キーボード回路基板; マザーボード
bg-BG: Електроника > Платки и компоненти > Печатни платки > Компютърни платки: Инверторни платки за компютър; Платки за твърди дискове; Платки за клавиатура; Дънни платки
nb: Elektronikk > Kretskort og komponenter > Printede kretskort > Datakretskort: Datainverterkort; Kretskort for harddisker; Kretskort til tastatur; Hovedkort
vi: Thiết bị điện tử > Linh kiện và bảng mạch > Bảng mạch in > Bảng mạch máy tính: Bảng biến tần máy tính; Bảng mạch ổ cứng; Bo mạch bàn phím; Bo mạch chủ
pl: Elektronika > Płyty drukowane i komponenty > Obwody drukowane > Obwody drukowane do komputerów: Inwertery do komputerów; Obwody drukowane do dysków twardych; Płytki obwodów klawiatury; Płyty główne
sl-SI: Elektronika > Vezja in komponente > Tiskana vezja > Vezja za računalnike: Inverterske plošče za računalnike; Vezja za trde diske; Tiskana vezja za tipkovnice; Matične plošče
ro-RO: Electronice > Plăci cu circuite și componente > Plăci cu circuite imprimate > Plăci cu circuite pentru computere: Plăci invertoare pentru computere; Plăci cu circuite pentru hard disk; Plăci de circuite pentru tastatură; Plăci de bază
fi: Elektroniikka > Piirilevyt ja komponentit > Piirilevyt > Tietokoneen piirilevyt: Tietokoneen invertterikortit; Kovalevyn piirilevyt; Näppäimistön piirilevy; Emolevyt
pt-BR: Eletrônicos > Componentes e placas de circuitos > Placas de circuito impresso > Placas de circuito para computadores: Placas de inversor; Placas de circuito para discos rígidos; Placas de circuito de teclado; Placas-mãe
pt-PT: Eletrónica > Placas de circuito e componentes > Placas de circuito impresso > Placas de circuito de computador: Placas de inversor de computador; Placas de circuito de disco rígido; Placas de circuito para teclados; Placas-mãe
sk-SK: Elektronika > Dosky plošných spojov a komponenty > Dosky plošných spojov > Dosky plošných spojov počítačov: Invertorové dosky počítačov; Dosky plošných spojov pevného disku; Obvodové dosky klávesníc; Základné dosky
hr-HR: Elektronika > Tiskane pločice i komponente > Pločice s tiskanim krugovima > Pločice za računala: Inverterske pločice za računala; Tiskane ploče tvrdog diska; Tiskane pločice za tipkovnice; Matične ploče
cs: Elektronika > Plošné spoje a součástky > Desky s plošnými spoji > Desky s plošnými spoji pro počítače: Invertory pro počítače; Desky s plošnými spoji pro pevné disky; Desky plošných spojů pro klávesnice; Základní desky